臺灣彰化地方法院刑事判決　　　　　　　 96年度訴字第177號
公　訴　人　臺灣彰化地方法院檢察署檢察官
被　　　告　乙○○原名莊鎰成.
　　　　　　　　　　　弄4號
　　　　　　　　　　現另案在臺灣彰化監獄彰化分監執行中
指定辯護人　本院公設辯護人己○○
被　　　告　丙○○
　　　　　　　　　　現羈押在臺灣彰化看守所
選任辯護人　謝文田律師
被　　　告　甲○○
　　　　　　　　　　　5-4號.
　　　　　　　　　　現另案在臺灣彰化監獄彰化分監執行中
指定辯護人　本院公設辯護人己○○
上列被告等因強盜等案件，經檢察官提起公訴（九十五年度偵字
第九九七三、一○○七七號、九十六年度偵字第一三八、六二一
號），本院判決如下：
    主  文
乙○○竊盜，處有期徒刑伍月；又共同意圖為自己不法之所有，
攜帶兇器，以脅迫至使不能抗拒，而取他人之物，處有期徒刑柒
年肆月。應執行有期徒刑柒年陸月。
丙○○共同意圖為自己不法之所有，攜帶兇器，以脅迫至使不能
抗拒，而取他人之物，累犯，處有期徒刑柒年陸月；又竊盜，因
防護贓物、脫免逮捕，而當場施以強暴，累犯，處有期徒刑伍年
拾月。應執行有期徒刑拾貳年拾月。
甲○○共同意圖為自己不法之所有，攜帶兇器，以脅迫至使不能
抗拒，而取他人之物，處有期徒刑柒年陸月。
    事  實
一、丙○○前因施用第一級毒品案件，經臺灣高等法院臺中分院
    以九十三年度上訴字第四八五號判處有期徒刑九月確定，嗣
    經送監執行，於民國九十四年五月七日縮刑期滿執行完畢。
    乙○○前因公共危險案件，經本院以九十五年度交易字第一
    七六號判處拘役五十日確定，因竊盜案件，經本院彰化簡易
    庭以九十五年度彰簡字第一○四○號分別判處有期徒刑五月
    、拘役三十日確定，上開二案於九十五年十二月十三日經送
    監接續執行，現仍在臺灣彰化監獄彰化分監執行中（不構成
    累犯）。甲○○前因施用第一級毒品案件，經本院以九十五
    年度訴字第九五二號判處有期徒刑一年，嗣經上訴，再由臺
    灣高等法院臺中分院以九十五年度上訴字第一七三五號駁回
    上訴而確定，並於九十六年二月一日經送監執行，現仍在臺
    灣彰化監獄彰化分監執行中（不構成累犯）。
二、乙○○基於意圖為自己不法所有之竊盜犯意，於九十五年七
    月二十七日（起訴書誤載為二十八日）晚上八時許，在彰化
    縣伸港鄉○○路二五五巷一號前，持自備鑰匙一把（已丟棄
    、未扣案），徒手竊取辛○○所有之車牌號碼八Ｌ－七四七
    三號自用小客車一輛（價值約新臺幣【下同】一萬元），得
    手後，供己代步之用。嗣經辛○○報警處理，經警於九十五
    年八月七日在彰化縣鹿港鎮頂番里頂番婆公墓旁之產業道路
    尋獲（經警發還辛○○），並循線查悉上情。
三、乙○○、丙○○、甲○○因缺錢花用，竟興起強盜他人財物
    之意，且因甲○○居住在彰化縣彰化市○○里○○路○段五
    一八巷五之四號，而知悉其住處附近、同巷五之十號之光隆
    商店，係由年長之庚○○（二十四年生）所經營，認為有機
    可趁，即共同基於意圖為自己不法所有之強盜犯意聯絡，於
    九十五年七月三十日下午三、四時許，在彰化縣鹿港鎮○○
    路三二六巷一三六號前，共同謀議強盜計畫後，甲○○即先
    行返回其上開住處，丙○○則於同日晚上七時五分許，駕駛
    乙○○竊得之上開自用小客車搭載乙○○前往甲○○上開住
    處附近之排水溝旁，並由丙○○以其所持用門號00000
    00000號行動電話，撥打甲○○所持用門號00000
    00000號行動電話通知甲○○，甲○○即自其上開住處
    內攜帶其所有之水果刀一把、口罩二個、手提袋一個（均已
    丟棄、未扣案），至該排水溝處交付予丙○○，復告知丙○○、乙○○，光隆商店當時僅由庚○○獨自看顧，丙○○旋
    於同日晚上七時十五分許，駕駛上開自用小客車搭載乙○○
    ，抵達光隆商店前，由丙○○留在車上接應把風，乙○○則
    頭戴口罩一個，右手持客觀上對人之生命、身體、安全構成
    威脅而足供作兇器使用之水果刀一把，下車進入光隆商店，
    向在該商店內之庚○○出示水果刀，並以臺語喝令庚○○：
    「不要動」，以此脅迫方式，至使庚○○不能抗拒，乙○○
    隨即以左手打開該商店櫃檯抽屜，強取櫃檯上與抽屜內、庚○○所有之現金約一萬元（包含零錢、紙幣）、摩托羅拉牌
    行動電話二支，得手後，乙○○旋即返回上開自用小客車，
    由丙○○駕駛該自用小客車搭載乙○○逃離現場，前往彰化
    縣鹿港鎮頂番里頂番婆公墓，並將上開自用小客車棄置在該
    公墓旁之產業道路。其後，丙○○再於同日晚上七時三十八
    分許，以其所持用門號0000000000號行動電話，
    撥打甲○○所持用門號0000000000號行動電話通
    知甲○○，甲○○隨即騎乘車牌號碼ＫＧＨ－七八○號重型
    機車至頂番婆公墓，再換由丙○○騎乘該重型機車，搭載乙○○、甲○○至頂番婆公墓附近之土地公廟前，丙○○將強
    盜所用之水果刀一把、口罩二個丟棄至該土地公廟旁之排水
    溝內，正準備與乙○○、甲○○朋分強盜所得之現金時，適
    有警員巡邏至該處，乙○○旋將強盜所得之零錢部分放入甲○○所攜帶之皮包內，丙○○則取走強盜所用、內有強盜所
    得紙幣現金之手提袋一個，其等三人即各自逃逸，丙○○因
    一時情急，於逃逸途中，將該手提袋連同強盜所得紙幣現金
    丟棄至該土地公廟旁之排水溝內。嗣於同日晚上八、九時許
    ，乙○○、丙○○、甲○○復相約在彰化縣鹿港鎮○○路○
    段六二二巷二六號廟街網際網路生活館前，朋分強盜所得之
    零錢現金，並將強盜所得之摩托羅拉牌行動電話二支丟棄至
    附近之排水溝內。嗣經庚○○報警處理，經警循線查悉上情
    。
四、丙○○於九十五年十月七日凌晨五時二十五分許，騎乘車牌
    號碼ＫＧＨ－七八○號重型機車，行經彰化縣彰化市○○街
    一六一號前，見丁○○所有、戊○○所使用之車牌號碼三Ｖ
    －九七三三號自用小客車停放該處，且未熄火，竟基於意圖
    為自己不法所有之竊盜犯意，先將上開重型機車停放路旁後
    ，徒手竊取上開自用小客車，得手後，正欲駛離之際，適戊○○自其所經營、位在永樂街一六二號之鵝肉店走出，而當
    場發現，戊○○隨即跑至該自用小客車駕駛座旁，以右手拍
    打駕駛座前方擋風玻璃，正欲打開車門，阻止丙○○駛離時
    ，詎丙○○為防護贓物、脫免逮捕，竟駕駛上開自用小客車
    加速倒車左轉，將雙手緊抓該自用小客車左側後視鏡之戊○○拖行，以此方式對戊○○施以強暴，致戊○○跌倒在地，
    因而受有右前臂、右腋下、左腳、右大腳趾多處擦傷、右肩
    部挫傷、右小指裂傷之傷害。丙○○逃離現場後，於同月八
    日上午某時許，將上開自用小客車棄置在彰化縣芬園鄉○○○道路旁。嗣經戊○○報警處理，警員於九十五年十月十二
    日在上開棄置地點尋獲上開自用小客車（經警發還戊○○）
    ，並循線查悉上情。
五、案經辛○○、戊○○訴由彰化縣警察局彰化分局報告臺灣彰
    化地方法院檢察署檢察官偵查起訴。
    理  由
一、按被告以外之人於審判外之言詞或書面陳述，除法律有規定
    者外，不得作為證據。被告以外之人於偵查中向檢察官所為
    之陳述，除顯有不可信之情況者外，得為證據。被告以外之
    人於審判外之陳述，雖不符前四條之規定，而經當事人於審
    判程序同意作為證據，法院審酌該言詞陳述或書面陳述作成
    時之情況，認為適當者，亦得為證據。當事人、代理人或辯
    護人於法院調查證據時，知有第一百五十九條第一項不得為
    證據之情形，而未於言詞辯論終結前聲明異議者，視為有前
    項之同意。刑事訴訟法第一百五十九條第一項、第一百五十
    九條之一第二項、第一百五十九條之五分別定有明文。又刑
    事訴訟法第一百五十九條之二規定，被告以外之人於檢察事
    務官、司法警察官或司法警察調查中所為之陳述，與審判中
    不符時，其先前之陳述具有較可信之特別情況，且為證明犯
    罪事實存否所必要者，得為證據。經查：
  (一)關於被告乙○○部分：
  1.證人即共同被告丙○○、甲○○，證人即被害人庚○○於偵
    查中向檢察官所為證述，雖係被告乙○○以外之人於審判外
    之言詞陳述，為傳聞證據，然其等於偵查中向檢察官所為證
    述，既經具結（偵字第九九七三號卷第六六、一○○、一一
    五、一三二、一七二、一八三、一八五頁），且本院審酌該
    等言詞陳述係由證人出於自由意識而陳述，又無其他證據足
    認該等陳述有何顯不可信之情事等一切情況，依刑事訴訟法
    第一百五十九條之一第二項規定，認上開證人於偵訊中之證
    述，得採為認定本件犯罪事實所憑之證據。
  2.證人即共同被告丙○○、甲○○，證人即被害人庚○○、告
    訴人辛○○於警詢時之證述，雖亦屬被告乙○○以外之人於
    審判外之言詞陳述，為傳聞證據，然被告乙○○、辯護人於
    本院準備程序既同意將之引為證據（本院卷第五三頁），且
    經本院於審理時當庭直接提示而為合法之調查，被告乙○○
    、辯護人未於言詞辯論終結前聲明異議，本院復審酌該言詞
    陳述係由證人出於自由意識而陳述，並無非法取證之情況，
    依刑事訴訟法第一百五十九條之五之規定，認上開證人於警
    詢時之證述，應得採為認定本件犯罪事實所憑之證據。
  (二)關於被告丙○○部分：
  1.證人即共同被告乙○○、甲○○，證人庚○○、告訴人戊○○於偵查中向檢察官所為證述，雖係被告丙○○以外之人於
    審判外之言詞陳述，為傳聞證據，然其等於偵查中向檢察官
    所為證述，既經具結（偵字第九九七三號卷第六六、八八、
    一一五、一三一、一三二、一五九、一七二、一七三、一八
    三、一八四頁，偵字第一○○七七號卷第三一頁），且本院
    審酌該等言詞陳述係由證人出於自由意識而陳述，又無其他
    證據足認該等陳述有何顯不可信之情事等一切情況，依刑事
    訴訟法第一百五十九條之一第二項規定，認上開證人於偵訊
    中之證述，得採為認定本件犯罪事實所憑之證據。辯護人主
    張證人戊○○於偵訊中之證述不具證據能力，並不可採。
  2.證人即共同被告乙○○、甲○○，證人庚○○於警詢時之證
    述，雖亦屬被告丙○○以外之人於審判外之言詞陳述，為傳
    聞證據，然被告丙○○、辯護人於本院準備程序既同意將之
    引為證據（本院卷第五三頁），且經本院於審理時當庭直接
    提示而為合法之調查，被告丙○○、辯護人未於言詞辯論終
    結前聲明異議，本院復審酌該言詞陳述係由證人出於自由意
    識而陳述，並無非法取證之情況，依刑事訴訟法第一百五十
    九條之五之規定，認上開證人於警詢時之證述，應得採為認
    定本件犯罪事實所憑之證據。
  3.至於證人戊○○、戊○○之妻丁○○於警詢時之證述，因屬
    被告丙○○以外之人於審判外之言詞陳述，且經辯護人於本
    院準備程序主張不得作為證據（本院卷第五三頁），另證人
    戊○○、丁○○於警詢時之證述，經核與其等於本院審理（
    本院卷第一○三至一○五、一三八、一三九頁）中之證述，
    並無不符之處，堪認其等於警詢之證述，尚無刑事訴訟法第
    一百五十九條之二、第一百五十九條之三、第一百九十五條
    之五所定之例外情形，依同法第一百五十九條第一項規定，
    自無證據能力。
  (三)關於被告甲○○部分：
  1.證人即共同被告乙○○、丙○○，證人庚○○於偵查中向檢
    察官所為證述，雖係被告甲○○以外之人於審判外之言詞陳
    述，為傳聞證據，然其等於偵查中向檢察官所為證述，既經
    具結（偵字第九九七三號卷第六六、八八、一○○、一三一
    、一五九、一七三、一八四、一八五頁），且本院審酌該等
    言詞陳述係由證人出於自由意識而陳述，又無其他證據足認
    該等陳述有何顯不可信之情事等一切情況，依刑事訴訟法第
    一百五十九條之一第二項規定，認上開證人於偵訊中之證述
    ，得採為認定本件犯罪事實所憑之證據。辯護人主張證人即
    共同被告乙○○、丙○○於偵訊中之證述未經交互詰問，不
    具證據能力，並不可採。
  2.證人庚○○於警詢時之證述，雖亦屬被告甲○○以外之人於
    審判外之言詞陳述，為傳聞證據，然被告甲○○、辯護人於
    本院準備程序既同意將之引為證據（本院卷第五三頁），且
    經本院於審理時當庭直接提示而為合法之調查，被告甲○○
    、辯護人未於言詞辯論終結前聲明異議，本院復審酌該言詞
    陳述係由證人出於自由意識而陳述，並無非法取證之情況，
    依刑事訴訟法第一百五十九條之五之規定，認上開證人於警
    詢時之證述，應得採為認定本件犯罪事實所憑之證據。
  3.證人即共同被告乙○○、丙○○於警詢時之證述，屬被告甲○○以外之人於審判外之言詞陳述，且經辯護人於本院準備
    程序主張不得作為證據（本院卷第五三頁），復未經公訴人
    、被告甲○○、辯護人聲請於本院審理中作證，堪認其等二
    人於警詢之證述，均無刑事訴訟法第一百五十九條之二、第
    一百五十九條之三、第一百九十五條之五所定之例外情形，
    依同法第一百五十九條第一項規定，自無證據能力。
二、關於事實欄二即被告乙○○竊盜部分：
    前開事實欄二之事實，迭據被告乙○○於警詢（偵字第一三
    八號卷第八頁）、偵訊（偵字第九九七三號卷第八三頁）、
    本院準備程序與審理（本院卷第五○、一四四頁）時，坦承
    不諱，核與證人辛○○於警詢（偵字第九九七三號卷第二六
    至二九頁）時，證述之情節相符，復有贓物認領保管單、車
    輛車牌失竊作業－查獲車輛認可資料各一紙（偵字第九九七
    三號卷第三○、三二頁）在卷可稽，足徵被告乙○○之自白
    確與事實相符。本件事證明確，被告乙○○此部分竊盜之犯
    行，應堪認定。
三、關於事實欄三即被告乙○○、丙○○、甲○○加重強盜部分
    ：
    訊據被告乙○○、丙○○固坦承確於事實欄三所載之時地，
    由被告丙○○在車上接應把風，由被告乙○○進入光隆商店
    ，打開該商店櫃檯抽屜，拿取庚○○所有之現金約一萬元、
    摩托羅拉牌行動電話二支之事實，被告甲○○則坦承確於事
    實欄三所載之時地，將其所有之口罩、水果刀、手提袋交付
    予被告丙○○，並騎乘車牌號碼ＫＧＨ－七八○號重型機車
    前往頂番婆公墓，搭載被告丙○○、乙○○之事實，然均矢
    口否認有何加重強盜之犯行。被告乙○○辯稱：伊是去竊盜
    ，進入店內後，庚○○才從後面走出來，伊有叫庚○○不要
    動，但是沒有拿出刀子，且甲○○不知情云云；被告丙○○
    辯稱：伊等確認店內沒有人後，乙○○才進去竊盜，且甲○○不知情云云；被告甲○○辯稱：伊拿口罩、水果刀給丙○○時，不知道丙○○要做什麼，事後也沒有分到錢云云。經
    查：
  (一)前開事實欄三之事實，業據被告乙○○於警詢（偵字第九九
    七三號卷第八、一四三至一四六頁）、偵訊（偵字第九九七
    三號卷第八一至八七、九○、一一九至一二三、一二五至一
    二七、一五七、一六五至一六九頁）時，被告丙○○於警詢
    （偵字第九九七三號卷第二一九至二二三頁）、偵訊（偵字
    第九九七三號卷第一八一、一八二頁）、本院訊問（本院卷
    第二三、二四頁）時，被告甲○○於警詢（偵字第九九七三
    號卷第一九三至一九七頁）、偵訊（偵字第九九七三號卷第
    一六九、一七○、一七九、一八一、二一五頁）、本院訊問
    （本院卷第二四頁）時，均自白不諱，並各以證人身分，分
    別於偵訊時結證無訛，互核相符，復經證人庚○○於警詢（
    偵字第九九七三號卷第二四、二五頁）、偵訊（偵字第九九
    七三號卷第六四、六五頁）時，證述綦詳，且有車輛車牌失
    竊作業－查獲車輛認可資料、車籍作業系統－查詢認可資料
    各一紙（偵字第九九七三號卷第三二、二一○頁）、路口監
    視器錄影畫面翻拍照片二幀（偵字第九九七三號卷第四二頁
    ）、現場指證照片六十八幀（偵字第九九七三號卷第四三至
    四五、一四七至一五五、一九八至二○九、二二四至二三三
    頁）、門號000000000、0000000000、
    0000000000號行動電話申請人與通聯紀錄各一份
    （偵字第九九七三號通聯紀錄卷第二、十五至十七、一二八
    、一三二至一三四、一三九、一四四、一四五頁）在卷可稽
    。
  (二)被告乙○○、丙○○於本院準備程序與審理時，雖翻異前詞
    ，被告乙○○辯稱：伊是去竊盜，進入店內後，庚○○才從
    後面走出來，伊有叫庚○○不要動，但是沒有拿出刀子云云
    ；被告丙○○辯稱：伊等確認店內沒有人後，乙○○才進去
    竊盜云云。惟被告乙○○於九十五年七月三十日晚上七時十
    五分許，進入庚○○所經營之光隆商店時，庚○○係坐在店
    內櫃檯後方椅子上，當時被告乙○○以右手持水果刀，喝令
    庚○○：「不要動」，並以左手打開櫃檯抽屜，強取櫃檯上
    與抽屜內之現金與手機等情，業據證人庚○○於警詢（偵字
    第九九七三號卷第二四、二五頁）、偵訊（偵字第九九七三
    號卷第六四、六五頁）時，證述無訛。況且，被告乙○○於
    偵訊時亦明確供稱：「我以臺語叫他說不要動，刀子比著他
    ，他一開始是坐著，我進去時有戴口罩，手裡拿著刀，他看
    到我就站起來，我跟他說不要動，刀子指著他。」「我拿水
    果刀比向老闆，老闆當時坐在櫃檯那邊，我叫他不要動。」
    「（你進去搶的時候，是否有拿刀子出來？）有。」等語（
    偵字第九九七三號卷第八二、一二○、一七九頁）；益徵證
    人庚○○上開證述，應可採信，被告乙○○、丙○○事後翻
    異前詞，顯係避重就輕之詞，均無可採。
  (三)被告甲○○於本院準備程序與審理時，雖翻異前詞，並辯稱
    ：伊拿口罩、水果刀給丙○○時，不知道丙○○要做什麼，
    事後也沒有分到錢云云；而被告乙○○、丙○○亦改稱：甲○○不知情云云。惟被告甲○○於九十五年七月三十日下午
    三、四時許，在彰化縣鹿港鎮○○路三二六巷一三六號前，
    與被告乙○○、丙○○共同謀議至光隆商店強盜庚○○，並
    於同日晚上七時五分許，自其住處內攜帶其所有之水果刀一
    把、口罩二個、手提袋一個，至其住處附近之排水溝處交付
    予被告丙○○，且告知被告乙○○、丙○○，光隆商店當時
    僅由庚○○獨自看顧，復於被告乙○○、丙○○得手後，騎
    乘車牌號碼ＫＧＨ－七八○號重型機車至頂番婆公墓，並與
    被告乙○○、丙○○先後在頂番婆公墓附近之土地公廟前、
    彰化縣鹿港鎮○○路○段六二二巷二六號廟街網際網路生活
    館前，朋分強盜所得現金一節，業據被告甲○○於警詢（偵
    字第九九七三號卷第一九三至一九七頁）、偵訊（偵字第九
    九七三號卷第一六九、一七○、一七九、一八一、二一五頁
    ）時，自白不諱，核與證人即共同被告乙○○於偵訊（偵字
    第九九七三號卷第八一至八七、九○、一一九至一二三、一
    二五至一二七、一五七、一六五至一六九頁）、丙○○於偵
    訊（偵字第九九七三號卷第一八一、一八二頁）時，證述之
    情節相符；另被告丙○○確於九十五年七月三十日晚上七時
    五分四十一秒、七時三十八分五十一秒，分別以其所持用門
    號0000000000號行動電話，撥打甲○○所持用門
    號0000000000號行動電話之事實，亦有通聯紀錄
    一份（偵字第九九七三號通聯紀錄卷第十六頁）在卷可佐；
    再被告甲○○於九十六年一月二十四日本院訊問時，亦供稱
    ：「我有說可以去強盜被害人庚○○，我回家之後，他們打
    電話叫我拿口罩、水果刀出來，我就拿口罩、水果刀給他們
    。」「（拿水果刀、口罩去給乙○○、丙○○的時候，是否
    知道他們二人要去強盜庚○○？）知道。」「（於九十六年
    一月十六日被警察借提外出查案指認地點、製作警詢筆錄是
    否實在？）指認地點及警詢筆錄都是實在的，而且也有經過
    我的確認。」等語（本院卷第二五頁）；堪認被告甲○○事
    前確有參與強盜之謀議，並負責提供強盜之工具，事後復參
    與朋分強盜所得之贓款至明；被告甲○○事後翻異前詞，無
    非為圖卸免刑責，被告乙○○、丙○○附和其詞，則係迴護
    被告甲○○之詞，均無可採。
  (四)綜上所述，本件事證明確，被告乙○○、丙○○、甲○○加
    重強盜之犯行，均堪認定。
四、關於事實欄四即被告丙○○準強盜部分：
    訊據被告丙○○固坦承確於事實欄四所載之時地，竊取丁○○所有、戊○○所使用之車牌號碼三Ｖ－九七三三號自用小
    客車之事實，然矢口否認有何準強盜之犯行，並辯稱：伊將
    車子開到另一條巷子往前開走時，戊○○才追出來，伊沒有
    拖行戊○○云云。經查：
  (一)前開事實欄四之事實，業據證人戊○○於偵訊（偵字第一○○七七號卷第二三至二八頁）、本院審理（本院卷第一○三
    至一○五頁），證人丁○○於本院審理（本院卷第一三八、
    一三九頁）時，分別證述綦詳，並有車輛竊盜詳細資料畫面
    一紙（偵字第一○○七七號卷第十五頁）、財團法人彰化基
    督教醫院九十五年十二月二十五日九十五彰基病歷字第○九
    五一二○○五三號函及病歷資料一份（偵字第一○○七七號
    卷第三八至四三頁）附卷可佐。
  (二)被告丙○○雖辯稱：伊將車子開到另一條巷子往前開走時，
    戊○○才追出來，伊沒有拖行戊○○云云。惟證人戊○○於
    本院審理時具結證稱：「（發現時距離車子多遠？）大約有
    八米左右的距離。」「（發現後，如何處理？）我就跑到車
    子旁邊。」「（你到車子旁邊的時候，當時車子是否已經開
    動？）我的車子並沒有熄火，對方正要將車子倒車。」「（
    到車子旁邊之後，有何動作？）敲玻璃叫他下車。」「（對
    方將車子開走之後，你如何處理？）全部都是一瞬間發生的
    事情，敲車窗的時候，我就將手放在後照鏡，我以為可以請
    他下來，結果瞬間就被他拉走。」「（對方將車子開走，因
    你的手放在後照鏡，有無跌倒？）我被他拉了一段距離，人
    跌倒、手受傷。」「（敲玻璃的時候，有無拉開車門的動作
    ？）有，但是還沒有拉到車門把手，車子就倒車。」「（發
    現要制止對方時，是到駕駛座還是到副駕駛座？）駕駛座的
    方向，因為直接走過來就是駕駛座的位置，所以我從店內就
    可以看到駕駛座內有坐人。」「（敲何處的玻璃？）我是敲
    擋風玻璃。」「（發現車上有人，追出來時，車子已經往後
    移動？）還沒有移動。」等語（本院卷第一○三至一○五頁
    ），另於偵訊時亦具結證稱：「（情形為何？）我當天開門
    做生意，轉頭要開車時，發現車上有一個人，我就走到駕駛
    座前面擋風玻璃五十公分左右，探頭去看一下，結果是一個
    陌生人，我就要制止他，就拍他的擋風玻璃，他開車掉頭就
    走，我要去阻止他時，右手拉著後視鏡，剛開始還跟的上車
    子的速度，就跟著跑，後來跟不上，就跌倒了。」「（你確
    定他知道你有去擋他？）他應該知道，我有探頭去看他，又
    拍玻璃，他又比手勢叫我離開。」等語（偵字第一○○七七
    號卷第二六、二七頁），核與證人丁○○於本院審理時具結
    證稱：「（戊○○走到車子旁邊的時候，車子移動？）還沒
    有移動，是戊○○頭探下去看車內的時候，車子才移動。」
    「（戊○○有無接觸到車子？）手有碰到後照鏡。」「（開
    走妳們車子的人，速度有多快？）很快，而且引擎聲音很大
    ，且當時他是將車子倒退。」「（戊○○有無追車子？）他
    被車子拉走，當時戊○○是手扶著後照鏡的。」等語（本院
    卷第一三八、一三九頁），大致相符。再者，戊○○於九十
    五年十月七日上午五時五十八分許，經一一九救護車送至財
    團法人彰化基督教醫院急診，其自訴受傷原因即為「被車拖
    行」，醫師診斷其傷勢計有：右前臂、右腋下、左腳、右大
    腳趾多處擦傷、右肩部挫傷、右小指裂傷，嗣經敷藥與手術
    縫合傷口後，於當日離院，此有該院九十五年十二月二十五
    日九十五彰基病歷字第○九五一二○○五三號函及病歷資料
    一份（偵字第一○○七七號卷第三八至四三頁）附卷為證；
    戊○○上開就醫時間既與本件案發時間相當，且其所受手、
    腳多處擦傷、挫傷、裂傷之傷害，與其證述遭被告丙○○駕
    車拉行一段距離後，跌倒受傷之情節，亦相符合，足徵證人
    戊○○上開證述，應可採信；被告丙○○前揭辯詞，並無可
    採。
　(三)綜上所述，本件事證明確，被告丙○○準強盜之犯行，應堪
　  認定。
五、核被告乙○○所為事實欄二所示之犯行，係犯刑法第三百二
    十條第一項之竊盜罪。另按刑法第三百二十一條第一項第三
    款之攜帶兇器竊盜罪，係以行為人攜帶兇器竊盜為其加重條
    件，此所謂兇器，其種類並無限制，凡客觀上足以對人之生
    命、身體、安全構成威脅，具有危險性之兇器均屬之，且祇
    須行竊時攜帶此種具有危險性之兇器為已足，並不以攜帶之
    初有行兇之意圖為必要（最高法院七十九年臺上字第五二五
    三號判例意旨參照）。被告乙○○持以供強盜行為所用之水
    果刀一支，雖未據扣案，然依被告三人指認相同樣式之水果
    刀照片（偵字第九九七三號卷第一五三頁），該水果刀為金
    屬材質，甚為鋒利，客觀上自足以對他人之生命、身體、安
    全構成威脅，具有危險性，為刑法第三百二十一條第一項第
    三款所稱之兇器無疑；是被告乙○○、丙○○、甲○○所為
    事實欄三之犯行，均係犯刑法第三百三十條第一項之攜帶兇
    器強盜罪。再被告丙○○竊取丁○○所有、戊○○所使用之
    自用小客車，得手後欲離開現場之際，因防護贓物、脫免逮
    捕，而當場對戊○○施以強暴之行為；核被告丙○○所為事
    實欄四之犯行，係犯刑法第三百二十九條之準強盜罪，應依
    同法第三百二十八條第一項之強盜既遂罪論處。又按以自己
    共同犯罪之意思，事先同謀，而由其中一部分人實施犯罪之
    行為者，均為共同正犯（司法院大法官會議釋字第一○九號
    解釋參照），此即所謂「共謀共同正犯」；又共同實施犯罪
    行為之人，在合同意思範圍以內，各自分擔犯罪行為之一部
    ，相互利用他人之行為，以達成其犯罪目的者，即應對全部
    所發生之結果，共同負責，是共同正犯在犯意聯絡範圍內之
    行為，應同負全部責任（最高法院二十八年上字第三一一○
    號判例意旨參照）。復按現行刑法關於正犯、從犯之區別，
    係以其主觀之犯意及客觀之犯行為標準，凡以自己犯罪之意
    思而參與犯罪，無論其所參與者是否犯罪構成要件之行為，
    皆為正犯，其以幫助他人犯罪之意思而參與犯罪，其所參與
    者，苟係犯罪構成要件之行為，亦為正犯，必以幫助他人犯
    罪之意思而參與犯罪，其所參與者又為犯罪構成要件以外之
    行為，始為從犯（最高法院二十五年上字第二二五三號判例
    意旨參照）。被告乙○○、丙○○共同基於加重強盜之犯意
    聯絡，由被告丙○○留在車上接應把風，被告乙○○則下車
    對庚○○實行加重強盜行為，其等二人係於合同意思範圍內
    ，相互利用他人之行為，以達成其犯罪目的者，按諸前揭說
    明，就事實欄三之加重強盜犯行，自應負共同正犯之責；又
    被告甲○○雖未親自到場實行事實三之加重強盜行為，惟其
    與被告乙○○、丙○○事先即有共同加重強盜之謀議，且由
    被告甲○○選定欲實行強盜之對象，並由其提供作案所需之
    水果刀、口罩、手提袋，事後亦參與朋分強盜所得之贓款，
    依據前開說明，被告甲○○應係屬共謀共同正犯，對於事實
    三所示之加重強盜犯行，亦應與被告乙○○、丙○○同負共
    同正犯之責。又被告丙○○為防護贓物、脫免逮捕，而當場
    對戊○○施以強暴行為時，既無證據證明另有傷害之故意，
    則其於實行強暴行為之過程中，致戊○○受有傷害，乃實行
    強暴之當然結果，應不另論傷害罪。被告乙○○所犯竊盜、
    加重強盜二罪間，被告丙○○所犯加重強盜、準強盜二罪間
    ，均犯意各別，行為互殊，各應分論併罰。末查，被告丙○○前因施用第一級毒品案件，經臺灣高等法院臺中分院以九
    十三年度上訴字第四八五號判處有期徒刑九月確定，嗣經送
    監執行，於九十四年五月七日縮刑期滿執行完畢；此有臺灣
    彰化地方法院檢察署刑案資料查註紀錄表及臺灣高等法院被
    告前案紀錄表各一份在卷可稽；被告丙○○於受有期徒刑執
    行完畢後，五年以內故意再犯本件有期徒刑以上之二罪，均
    為累犯，應依刑法第四十七條第一項規定，各加重其刑。爰
    審酌被告乙○○、丙○○、甲○○均正值青壯之年，不思循
    正當途徑獲取所需，僅因缺錢花用，即任意竊取、強盜他人
    財物，嚴重侵害他人權益；被告丙○○復為防護贓物、脫免
    逮捕，竟以駕車加速倒車左轉之方式對戊○○施以強暴，致
    戊○○受傷，對戊○○生命、身體所生危險甚鉅；另考量被
    告三人對庚○○加重強盜部分，所得財物價值不高，以及被
    告乙○○、丙○○坦承部分犯行，被告甲○○未能坦承犯行
    ，顯不知悔悟等一切情狀，分別量處如主文所示之刑，被告
    乙○○、丙○○部分，並各定其應執行之刑。又被告乙○○
    所有、供其犯事實欄二竊盜案件所用之鑰匙一把，被告甲○○所有、供其等犯事實欄三加重強盜案件所用之水果刀一把
    、口罩二個、手提袋一個，既均未扣案，且遭被告乙○○、
    丙○○分別於竊盜、強盜後，隨手丟棄，此經被告乙○○、
    丙○○陳明在卷，復查無其他積極證據足以證明現尚存在，
    且非屬違禁物，為避免日後執行之困難，爰均不予宣告沒收
    ，併此敘明。
據上論斷，應依刑事訴訟法第二百九十九條第一項前段，刑法第
三百二十條第一項、第三百二十九條、第三百二十八條第一項、
第三百三十條第一項、第二十八條、第四十七條第一項、第五十
一條第五款，判決如主文。
本案經檢察官陳茂亭到庭執行職務。
中　　華　　民　　國　　96　　年　　4 　　月　　11　　日
              刑事第六庭  審判長法  官  王義閔
                                法  官  林欣苑
                                法  官  鄭舜元
以上正本證明與原本無異。
如不服本判決，應於判決送達後10日內，向本院提出上訴狀 (須
附繕本)。
告訴人或被害人對於判決如有不服具備理由請求檢察官上訴者，
其上訴期間之計算係以檢察官收受判決正本之日期為準。
中　　華　　民　　國　　96　　年　　4 　　月　　17　　日
                                書記官  呂雅惠
附錄：論罪科刑法條：
中華民國刑法第320條
意圖為自己或第三人不法之所有，而竊取他人之動產者，為竊盜
罪，處5年以下有期徒刑、拘役或5百元以下罰金。
意圖為自己或第三人不法之利益，而竊佔他人之不動產者，依前
項之規定處斷。
前二項之未遂犯罰之。
中華民國刑法第330條
犯強盜罪而有第321條第1項各款情形之一者，處7年以上有期徒
刑。
前項之未遂犯罰之。
中華民國刑法第329條
竊盜或搶奪，因防護贓物、脫免逮捕或湮滅罪證，而當場施以強
暴脅迫者，以強盜論。
